【裁判字號】    97,易,1340
【裁判日期】    971031
【裁判案由】    竊盜
【裁判全文】
臺灣臺北地方法院刑事判決              97年度易字第1340號
公  訴  人  臺灣臺北地方法院檢察署檢察官
被      告  甲○○
上列被告因竊盜案件，經檢察官提起公訴（97年度偵字第3031號
），被告於本院審理中，就被訴事實為有罪之陳述，經本院告知
簡式審判程序意旨，並聽取公訴人及被告之意見後，本院裁定依
簡式審判程序審理，判決如下：
    主    文
甲○○攜帶兇器竊盜，處有期徒刑柒月。又共同攜帶兇器竊盜，
處有期徒刑柒月，扣案之Ｔ字型扳手壹支沒收。應執行有期徒刑
壹年壹月，扣案之Ｔ字型扳手壹支沒收。
    犯罪事實
一、甲○○意圖為自己不法之所有，基於竊盜之犯意，於民國97
    年1 月18日晚上8 時許，在其位於臺北縣新店市○○路28號
    住處附近，持其所有客觀上足以威脅人之生命、身體安全並
    可供兇器使用之小型活動扳手（未據扣案，已丟棄滅失），
    拆卸竊取停放在該處丙○○所有車牌號碼7430-MU 號自小客
    車之前後車牌共兩面得手。嗣於同年月28日上午10時30分許
    ，甲○○駕駛其所有之自小客車（車號：0810-FH） 搭載成
    年男性友人乙○○（另案判決確定）行經臺北縣三峽鎮○○
    路5 號即祖師廟停車場附近，竟又臨時起意，另生意圖為自
    己不法所有之竊盜犯意聯絡，由甲○○留在車上把風，乙○○則下車，先持同型自小客車鑰匙（未據扣案，已丟棄滅失
    ）開啟停放在該處丁○○所有車牌號碼8612-TJ 號之自小客
    車車門，進入車內並啟動電源，再持乙○○所有客觀上亦可
    供兇器使用之Ｔ字型扳手破壞排檔鎖跟電源鎖（毀損部分未
    據告訴）後竊取該車（含車內之音響、高爾夫球桿等物）得
    手，乙○○隨即駕駛該竊得之車輛，與甲○○分別駕車返回
    甲○○前揭位於新店市之住處，且甲○○旋在其住處將上開
    其單獨竊得之車牌兩面交予乙○○，換裝在其2 人共同竊得
    之前開車輛上，以規避警方查緝（車內物品則遭乙○○丟棄
    之）；然乙○○駕駛上開換裝7430-MU 號車牌之8612-TJ 號
    之自小客車，於同年月23日凌晨3 時55分許，行經臺北市中
    山區○○○路410 號前時，因形跡可疑，為警攔檢盤查，經
    警發現該車車牌換裝及失竊之情，遂當場逮捕乙○○，並扣
    得上開乙○○所有用以與甲○○共同行竊之Ｔ字型扳手1 支
    ，另再循線逮捕甲○○，並起獲乙○○所卸下丁○○所有之
    上開車牌兩面，方查獲上情。
二、案經丁○○訴由臺北市政府警察局中山分局報請臺灣臺北地
    方法院檢察署檢察官偵查起訴。
    理    由
一、程序部分：本件被告甲○○所犯均係死刑、無期徒刑或最輕
    本刑為3 年以上有期徒刑以外之罪，其於審理中就被訴事實
    為有罪之陳述，經本院告知簡式審判程序之旨，並聽取當事
    人意見後，本院遂依刑事訴訟法第284 條之1 、第273 條之
    1 第1 項規定裁定進行簡式審判程序，合先敘明。
二、上開犯罪事實，業據被告於本院準備及審理程序中坦承不諱
    ，證人即共犯乙○○亦就其與被告一同竊車之情於本院審理
    中結證無訛，核與證人丁○○、連建鋒（即丙○○之弟）於
    警詢證述之車輛（音響、高爾夫球桿）、車牌等失竊情節大
    致相符，並有另案扣案之Ｔ字型扳手1 支為憑，且有自願受
    搜索同意書、搜索扣押筆錄、車牌照片、贓物認領保管單（
    7430-MU 號車牌兩面發還予連建鋒）及車籍查詢資料等件在
    卷可稽，另臺灣板橋地方法院97年度易字第1134號乙○○之
    刑事判決亦同此認定可供參考，是被告上開任意性之自白核
    與事實相符而可採信，本案事證明確，被告之犯行堪以認定
    ，自應依法論科。
三、按刑法第321 條第1 項第3 款之攜帶兇器竊盜罪，係以行為
    人攜帶兇器竊盜為其加重條件，此所謂兇器，其種類並無限
    制，凡客觀上足對人之生命、身體、安全構成威脅，具有危
    險性之兇器均屬之，且祇須行竊時攜帶此種具有危險性之兇
    器為已足，並不以攜帶之初有行兇之意圖為必要（最高法院
    79年台上字第5253號判例參照）。查本件被告單獨或與乙○○共同持質地理當堅硬足以傷人之小型活動扳手、Ｔ字型扳
    手竊取車牌、自小客車得手，參照上開說明，其兩次所持用
    之工具客觀上均係具有危險性之兇器無疑，是核被告兩度所
    為，均係犯刑法第321 條第1 項第3 款之攜帶兇器竊盜罪。
    又被告與乙○○間，就上開竊取車輛之加重竊盜罪，有犯意
    聯絡及行為分擔，為共同正犯。被告所犯上開兩罪，犯意個
    別，行為分殊，自應分論併罰。
四、爰審酌被告年紀尚輕，竟不思進取，恣意竊取他人之物，蔑
    視他人之財產權，惟尚知坦承全部犯行，態度尚可，然所竊
    得之物，仍未能全部歸還予被害人丁○○並賠償其損失，暨
    其素行、生活狀況、犯罪之動機、目的、手段、犯罪所生之
    危害、竊車部分之參與程度等一切情狀，認公訴檢察官具體
    求處之有期徒刑8 月及10月尚嫌過重，爰分別量處如主文所
    示之刑，並定其應執行之刑。另案扣得之Ｔ字型扳手1 支，
    為共同正犯乙○○所有且係其與被告共同行竊所用之物，此
    業據證人乙○○證述甚詳，是依刑法第38條第1 項第2 款宣
    告沒收。至於被告單獨竊取車牌所用之小型活動扳手1 支、
    被告與乙○○共同行竊車輛所用之鑰匙1 把，均未據扣案，
    且被告與證人乙○○均分別供述業已丟棄滅失，又另案乙○○為警扣得之人字型扳手等物，則與本案無關，均不併予宣
    告沒收，附此敘明。
據上論斷，應依刑事訴訟法第284 條之1 、第273 條之1 第1 項
、第299 條第1 項前段，刑法第28條、第321 條第1 項第3 款、
第51條第5 款、第38條第1 項第2 款，判決如主文。
本案經檢察官林冠佑到庭執行職務。
中    華    民    國    97    年    10    月    31    日
                  刑事第五庭  法  官  吳勇毅
以上正本證明與原本無異。
如不服本判決，應於判決送達後10日內向本院提出上訴狀（應附
繕本），其未敘述上訴理由者，應於上訴期間屆滿後20日內補提
理由書狀於本院。
告訴人或被害人如對於本判決不服者，應具備理由請求檢察官上
訴，其上訴期間之計算係以檢察官收受判決正本之日期為準。
                              書記官  游秀珠
中    華    民    國    97    年    10    月    31    日
附錄本案論罪科刑法條全文：
中華民國刑法第321條（加重竊盜罪）
犯竊盜罪而有左列情形之一者，處6 月以上、5 年以下有期徒刑
：
一  於夜間侵入住宅或有人居住之建築物、船艦或隱匿其內而犯
    之者。
二  毀越門扇、牆垣或其他安全設備而犯之者。
三  攜帶兇器而犯之者。
四  結夥三人以上而犯之者。
五  乘火災、水災或其他災害之際而犯之者。
六  在車站或埠頭而犯之者。
前項之未遂犯罰之。


司法院資訊處製作；財團法人民間司法改革基金會備份。
